
 Config:
   hfst:
     Gen: ../../../src/generator-dict-gt-norm.hfst
     Morph: ../../../src/analyser-dict-gt-norm.hfst
   xerox:
     Gen: ../../../src/generator-dict-gt-norm.xfst
     Morph: ../../../src/analyser-dict-gt-norm.xfst
     App: lookup

 Tests:

   Verb - list: # from dictionary

    mátuduđ+V+Ind+Prs+Sg3: mátuduvá
    uážžuđ+V+Ind+Prs+Sg3: uážžuđ
    čuolmâduđ+V+Ind+Prs+Sg1: čuolmâduvvim
    pahaduđ+V+Ind+Prs+Sg1: pahaduum
    sajaduđ+V+Ind+Prs+Sg1: sajaduum
    hävdiduđ+V+Ind+Prs+Sg1: hävdiduum
    vajoiduđ+V+Ind+Prs+Sg1: vajoiduum
    hámáiduđ+V+Ind+Prs+Sg1: hámáiduum
    čergijduđ+V+Ind+Prs+Sg1: čergijduum
    čoskijduđ+V+Ind+Prs+Sg1: čoskijduum
    uškijduđ+V+Ind+Prs+Sg1: uškijduum
    josijduđ+V+Ind+Prs+Sg1: josijduum
    ožijduđ+V+Ind+Prs+Sg1: ožijduum
    čagalduđ+V+Ind+Prs+Sg1: čagalduum
    čaŋalduđ+V+Ind+Prs+Sg1: čaŋalduum
    jáválduđ+V+Ind+Prs+Sg1: jáválduum
    kuođâlduđ+V+Ind+Prs+Sg1: kuođâlduum
    čuojâlduđ+V+Ind+Prs+Sg1: čuojâlduum
    koskâlduđ+V+Ind+Prs+Sg1: koskâlduum
    suddoduđ+V+Ind+Prs+Sg1: suddoduum
    čivroduđ+V+Ind+Prs+Sg1: čivroduum
    puáhuduđ+V+Ind+Prs+Sg1: puáhuduum
    puátkuduđ+V+Ind+Prs+Sg1: puátkuduum
    čácáduđ+V+Ind+Prs+Sg1: čácáduum
    viälgáduđ+V+Ind+Prs+Sg1: viälgáduum
    iärgáduđ+V+Ind+Prs+Sg1: iärgáduum
    cuáháduđ+V+Ind+Prs+Sg1: cuáháduum
    vuáháduđ+V+Ind+Prs+Sg1: vuáháduum
    njunáduđ+V+Ind+Prs+Sg1: njunáduum
    iänáduđ+V+Ind+Prs+Sg1: iänáduum
    tápáduđ+V+Ind+Prs+Sg1: tápáduum
    váráduđ+V+Ind+Prs+Sg1: váráduum
    viäráduđ+V+Ind+Prs+Sg1: viäráduum
    iätáduđ+V+Ind+Prs+Sg1: iätáduum
    uáiváduđ+V+Ind+Prs+Sg1: uáiváduum
    piäiváduđ+V+Ind+Prs+Sg1: piäiváduum
    tálváduđ+V+Ind+Prs+Sg1: tálváduum
    áváduđ+V+Ind+Prs+Sg1: áváduum
    čuolmâduđ+V+Ind+Prs+Sg1: čuolmâduum
    činehuđ+V+Ind+Prs+Sg1: činehuum
    tyemmejuđ+V+Ind+Prs+Sg1: tyemmejuum
    kuárvinjuđ+V+Ind+Prs+Sg1: kuárvinjuum
    ramsahkuđ+V+Ind+Prs+Sg1: ramsahkuum
    eehidluđ+V+Ind+Prs+Sg1: eehidluum
    rokkeluđ+V+Ind+Prs+Sg1: rokkeluum
    čokkeluđ+V+Ind+Prs+Sg1: čokkeluum
    tuveluđ+V+Ind+Prs+Sg1: tuveluum
    lädiluđ+V+Ind+Prs+Sg1: lädiluum
    ruámnjiluđ+V+Ind+Prs+Sg1: ruámnjiluum
    enniluđ+V+Ind+Prs+Sg1: enniluum
    kuátiluđ+V+Ind+Prs+Sg1: kuátiluum
    ečiluđ+V+Ind+Prs+Sg1: ečiluum
    kärŋiluđ+V+Ind+Prs+Sg1: kärŋiluum
    eennâmluđ+V+Ind+Prs+Sg1: eennâmluum
    uddoluđ+V+Ind+Prs+Sg1: uddoluum
    harkkoluđ+V+Ind+Prs+Sg1: harkkoluum
    rivgooluđ+V+Ind+Prs+Sg1: rivgooluum
    posoluđ+V+Ind+Prs+Sg1: posoluum
    hiäjuluđ+V+Ind+Prs+Sg1: hiäjuluum
    siämuluđ+V+Ind+Prs+Sg1: siämuluum
    ruásnuluđ+V+Ind+Prs+Sg1: ruásnuluum
    párttuluđ+V+Ind+Prs+Sg1: párttuluum
    ucâluđ+V+Ind+Prs+Sg1: ucâluum
    suddâluđ+V+Ind+Prs+Sg1: suddâluum
    sohâluđ+V+Ind+Prs+Sg1: sohâluum
    kuškâluđ+V+Ind+Prs+Sg1: kuškâluum
    julâluđ+V+Ind+Prs+Sg1: julâluum
    parâluđ+V+Ind+Prs+Sg1: parâluum
    nurrâluđ+V+Ind+Prs+Sg1: nurrâluum
    soovsâluđ+V+Ind+Prs+Sg1: soovsâluum
    sovsâluđ+V+Ind+Prs+Sg1: sovsâluum
    ohtâluđ+V+Ind+Prs+Sg1: ohtâluum
    nuttâluđ+V+Ind+Prs+Sg1: nuttâluum
    ruttâluđ+V+Ind+Prs+Sg1: ruttâluum
    čohčâluđ+V+Ind+Prs+Sg1: čohčâluum
    virkosmuđ+V+Ind+Prs+Sg1: virkosmuum
    visásmuđ+V+Ind+Prs+Sg1: visásmuum
    vijsásmuđ+V+Ind+Prs+Sg1: vijsásmuum
    rávásmuđ+V+Ind+Prs+Sg1: rávásmuum
    uđâsmuđ+V+Ind+Prs+Sg1: uđâsmuum
    maŋanuđ+V+Ind+Prs+Sg1: maŋanuum
    siävŋánuđ+V+Ind+Prs+Sg1: siävŋánuum
    toperuđ+V+Ind+Prs+Sg1: toperuum
    siđâruđ+V+Ind+Prs+Sg1: siđâruum
    erehtuđ+V+Ind+Prs+Sg1: erehtuum
    čalmastuđ+V+Ind+Prs+Sg1: čalmastuum
    paškestuđ+V+Ind+Prs+Sg1: paškestuum
    anestuđ+V+Ind+Prs+Sg1: anestuum
    kašnestuđ+V+Ind+Prs+Sg1: kašnestuum
    rähistuđ+V+Ind+Prs+Sg1: rähistuum
    assimilistuđ+V+Ind+Prs+Sg1: assimilistuum
    jämistuđ+V+Ind+Prs+Sg1: jämistuum
    identifisistuđ+V+Ind+Prs+Sg1: identifisistuum
    vyevsistuđ+V+Ind+Prs+Sg1: vyevsistuum
    uáđistuđ+V+Ind+Prs+Sg1: uáđistuum
    luhostuđ+V+Ind+Prs+Sg1: luhostuum
    čiärustuđ+V+Ind+Prs+Sg1: čiärustuum
    tušástuđ+V+Ind+Prs+Sg1: tušástuum
    miäcástuđ+V+Ind+Prs+Sg1: miäcástuum
    niälgástuđ+V+Ind+Prs+Sg1: niälgástuum
    kuhástuđ+V+Ind+Prs+Sg1: kuhástuum
    toskástuđ+V+Ind+Prs+Sg1: toskástuum
    hirmástuđ+V+Ind+Prs+Sg1: hirmástuum
    hiämástuđ+V+Ind+Prs+Sg1: hiämástuum
    miänástuđ+V+Ind+Prs+Sg1: miänástuum
    jiärástuđ+V+Ind+Prs+Sg1: jiärástuum
    váivástuđ+V+Ind+Prs+Sg1: váivástuum
    kiijvástuđ+V+Ind+Prs+Sg1: kiijvástuum
    najâstuđ+V+Ind+Prs+Sg1: najâstuum
    mielâstuđ+V+Ind+Prs+Sg1: mielâstuum
    jamâstuđ+V+Ind+Prs+Sg1: jamâstuum
    purâstuđ+V+Ind+Prs+Sg1: purâstuum
    cisâstuđ+V+Ind+Prs+Sg1: cisâstuum
    ostâstuđ+V+Ind+Prs+Sg1: ostâstuum
    ovtâstuđ+V+Ind+Prs+Sg1: ovtâstuum
    pivâstuđ+V+Ind+Prs+Sg1: pivâstuum
    čuovâstuđ+V+Ind+Prs+Sg1: čuovâstuum
    kužâstuđ+V+Ind+Prs+Sg1: kužâstuum
    virgettuđ+V+Ind+Prs+Sg1: virgettuum
    sajettuđ+V+Ind+Prs+Sg1: sajettuum
    čalmettuđ+V+Ind+Prs+Sg1: čalmettuum
    ivnettuđ+V+Ind+Prs+Sg1: ivnettuum
    sarettuđ+V+Ind+Prs+Sg1: sarettuum
    merettuđ+V+Ind+Prs+Sg1: merettuum
    asettuđ+V+Ind+Prs+Sg1: asettuum
    jyelgittuđ+V+Ind+Prs+Sg1: jyelgittuum
    pelhittuđ+V+Ind+Prs+Sg1: pelhittuum
    erhittuđ+V+Ind+Prs+Sg1: erhittuum
    pieggiittuđ+V+Ind+Prs+Sg1: pieggiittuum
    kolkkiittuđ+V+Ind+Prs+Sg1: kolkkiittuum
    peljittuđ+V+Ind+Prs+Sg1: peljittuum
    čuávjittuđ+V+Ind+Prs+Sg1: čuávjittuum
    čuálittuđ+V+Ind+Prs+Sg1: čuálittuum
    nälittuđ+V+Ind+Prs+Sg1: nälittuum
    vyeimittuđ+V+Ind+Prs+Sg1: vyeimittuum
    šelgâsmittuđ+V+Ind+Prs+Sg1: šelgâsmittuum
    hämittuđ+V+Ind+Prs+Sg1: hämittuum
    pänittuđ+V+Ind+Prs+Sg1: pänittuum
    sänittuđ+V+Ind+Prs+Sg1: sänittuum
    äpittuđ+V+Ind+Prs+Sg1: äpittuum
    puásuittuđ+V+Ind+Prs+Sg1: puásuittuum
    päiđittuđ+V+Ind+Prs+Sg1: päiđittuum
    räđittuđ+V+Ind+Prs+Sg1: räđittuum
    uážittuđ+V+Ind+Prs+Sg1: uážittuum
    luhottuđ+V+Ind+Prs+Sg1: luhottuum
    kulottuđ+V+Ind+Prs+Sg1: kulottuum
    porottuđ+V+Ind+Prs+Sg1: porottuum
    muštottuđ+V+Ind+Prs+Sg1: muštottuum
    rávhuttuđ+V+Ind+Prs+Sg1: rávhuttuum
    sáhuttuđ+V+Ind+Prs+Sg1: sáhuttuum
    eljuttuđ+V+Ind+Prs+Sg1: eljuttuum
    viärjuttuđ+V+Ind+Prs+Sg1: viärjuttuum
    tármuttuđ+V+Ind+Prs+Sg1: tármuttuum
    ruásmuttuđ+V+Ind+Prs+Sg1: ruásmuttuum
    fámuttuđ+V+Ind+Prs+Sg1: fámuttuum
    jávuttuđ+V+Ind+Prs+Sg1: jávuttuum
    liävuttuđ+V+Ind+Prs+Sg1: liävuttuum
    mášuttuđ+V+Ind+Prs+Sg1: mášuttuum
    vijnáttuđ+V+Ind+Prs+Sg1: vijnáttuum
    muáráttuđ+V+Ind+Prs+Sg1: muáráttuum
    kásáttuđ+V+Ind+Prs+Sg1: kásáttuum
    káhváttuđ+V+Ind+Prs+Sg1: káhváttuum
    navcâttuđ+V+Ind+Prs+Sg1: navcâttuum
    lihâttuđ+V+Ind+Prs+Sg1: lihâttuum
    kovjâttuđ+V+Ind+Prs+Sg1: kovjâttuum
    poškâttuđ+V+Ind+Prs+Sg1: poškâttuum
    kielâttuđ+V+Ind+Prs+Sg1: kielâttuum
    jienâttuđ+V+Ind+Prs+Sg1: jienâttuum
    kunâttuđ+V+Ind+Prs+Sg1: kunâttuum
    njuovâttuđ+V+Ind+Prs+Sg1: njuovâttuum
    orvâttuđ+V+Ind+Prs+Sg1: orvâttuum
    suvâttuđ+V+Ind+Prs+Sg1: suvâttuum
    ruđâttuđ+V+Ind+Prs+Sg1: ruđâttuum
    juŋâttuđ+V+Ind+Prs+Sg1: juŋâttuum
    piäluštuđ+V+Ind+Prs+Sg1: piäluštuum
    kolmâštuđ+V+Ind+Prs+Sg1: kolmâštuum
    atâštuđ+V+Ind+Prs+Sg1: atâštuum
    tärhišuđ+V+Ind+Prs+Sg1: tärhišuum
    spesiaališuđ+V+Ind+Prs+Sg1: spesiaališuum
    kiärdášuđ+V+Ind+Prs+Sg1: kiärdášuum
    tarbâšuđ+V+Ind+Prs+Sg1: tarbâšuum
    paccâšuđ+V+Ind+Prs+Sg1: paccâšuum
    erdâšuđ+V+Ind+Prs+Sg1: erdâšuum
    sordâšuđ+V+Ind+Prs+Sg1: sordâšuum
    pokkâšuđ+V+Ind+Prs+Sg1: pokkâšuum
    porskâšuđ+V+Ind+Prs+Sg1: porskâšuum
    sotkâšuđ+V+Ind+Prs+Sg1: sotkâšuum
    lammâšuđ+V+Ind+Prs+Sg1: lammâšuum
    surmâšuđ+V+Ind+Prs+Sg1: surmâšuum
    turrâšuđ+V+Ind+Prs+Sg1: turrâšuum
    ohtâšuđ+V+Ind+Prs+Sg1: ohtâšuum
    hettâšuđ+V+Ind+Prs+Sg1: hettâšuum
    pettâšuđ+V+Ind+Prs+Sg1: pettâšuum
    čaittâšuđ+V+Ind+Prs+Sg1: čaittâšuum
    parttâšuđ+V+Ind+Prs+Sg1: parttâšuum
    aštâšuđ+V+Ind+Prs+Sg1: aštâšuum
    čarvâšuđ+V+Ind+Prs+Sg1: čarvâšuum
    havvâšuđ+V+Ind+Prs+Sg1: havvâšuum
    ruvvâšuđ+V+Ind+Prs+Sg1: ruvvâšuum
    skađâšuđ+V+Ind+Prs+Sg1: skađâšuum
    suddâluđ+V+Ind+Prs+Sg3: oohtân
    ruossâlistuđ+V+Ind+Prs+Sg3: ruossâlistoo
    meriduđ+V+Ind+Prs+Sg3: meriduvvoo
    tyemmejuđ+V+Ind+Prs+Sg3: tyemmejuvvoo
    siävuttuđ+V+Ind+Prs+Sg3: siävuttuvvoo
    máttááttuđ+V+Ind+Prs+Sg3: máttááttuvvoo
    valmâštuđ+V+Ind+Prs+Sg3: valmâštuvvoo
    pahaduđ+V+Ind+Prs+Sg3: pahaduvá
    vahaduđ+V+Ind+Prs+Sg3: vahaduvá
    sajaduđ+V+Ind+Prs+Sg3: sajaduvá
    hävdiduđ+V+Ind+Prs+Sg3: hävdiduvá
    ehiduđ+V+Ind+Prs+Sg3: ehiduvá
    nyeskiduđ+V+Ind+Prs+Sg3: nyeskiduvá
    vajoiduđ+V+Ind+Prs+Sg3: vajoiduvá
    puájuiduđ+V+Ind+Prs+Sg3: puájuiduvá
    hámáiduđ+V+Ind+Prs+Sg3: hámáiduvá
    ivnáiduđ+V+Ind+Prs+Sg3: ivnáiduvá
    čergijduđ+V+Ind+Prs+Sg3: čergijduvá
    kulhijduđ+V+Ind+Prs+Sg3: kulhijduvá
    čoskijduđ+V+Ind+Prs+Sg3: čoskijduvá
    uškijduđ+V+Ind+Prs+Sg3: uškijduvá
    josijduđ+V+Ind+Prs+Sg3: josijduvá
    čagalduđ+V+Ind+Prs+Sg3: čagalduvá
    čaŋalduđ+V+Ind+Prs+Sg3: čaŋalduvá
    sevtilduđ+V+Ind+Prs+Sg3: sevtilduvá
    jävilduđ+V+Ind+Prs+Sg3: jävilduvá
    kovolduđ+V+Ind+Prs+Sg3: kovolduvá
    vájálduđ+V+Ind+Prs+Sg3: vájálduvá
    jáválduđ+V+Ind+Prs+Sg3: jáválduvá
    káđálduđ+V+Ind+Prs+Sg3: káđálduvá
    čuojâlduđ+V+Ind+Prs+Sg3: čuojâlduvá
    koskâlduđ+V+Ind+Prs+Sg3: koskâlduvá
    kuođâlduđ+V+Ind+Prs+Sg3: kuođâlduvá
    suddoduđ+V+Ind+Prs+Sg3: suddoduvá
    virkoduđ+V+Ind+Prs+Sg3: virkoduvá
    čivroduđ+V+Ind+Prs+Sg3: čivroduvá
    ostoduđ+V+Ind+Prs+Sg3: ostoduvá
    puáhuduđ+V+Ind+Prs+Sg3: puáhuduvá
    puátkuduđ+V+Ind+Prs+Sg3: puátkuduvá
    vuáđuduđ+V+Ind+Prs+Sg3: vuáđuduvá
    čácáduđ+V+Ind+Prs+Sg3: čácáduvá
    viälgáduđ+V+Ind+Prs+Sg3: viälgáduvá
    iärgáduđ+V+Ind+Prs+Sg3: iärgáduvá
    cuáháduđ+V+Ind+Prs+Sg3: cuáháduvá
    vuáháduđ+V+Ind+Prs+Sg3: vuáháduvá
    liškáduđ+V+Ind+Prs+Sg3: liškáduvá
    kuáláduđ+V+Ind+Prs+Sg3: kuáláduvá
    njunáduđ+V+Ind+Prs+Sg3: njunáduvá
    iänáduđ+V+Ind+Prs+Sg3: iänáduvá
    tápáduđ+V+Ind+Prs+Sg3: tápáduvá
    váráduđ+V+Ind+Prs+Sg3: váráduvá
    viäráduđ+V+Ind+Prs+Sg3: viäráduvá
    rásáduđ+V+Ind+Prs+Sg3: rásáduvá
    kiäsáduđ+V+Ind+Prs+Sg3: kiäsáduvá
    vittáduđ+V+Ind+Prs+Sg3: vittáduvá
    iätáduđ+V+Ind+Prs+Sg3: iätáduvá
    uáiváduđ+V+Ind+Prs+Sg3: uáiváduvá
    piäiváduđ+V+Ind+Prs+Sg3: piäiváduvá
    tálváduđ+V+Ind+Prs+Sg3: tálváduvá
    áváduđ+V+Ind+Prs+Sg3: áváduvá
    lukkâduđ+V+Ind+Prs+Sg3: lukkâduvá
    čuolmâduđ+V+Ind+Prs+Sg3: čuolmâduvá
    rumâduđ+V+Ind+Prs+Sg3: rumâduvá
    činehuđ+V+Ind+Prs+Sg3: činehuvá
    kuárvinjuđ+V+Ind+Prs+Sg3: kuárvinjuvá
    julâluđ+V+Ind+Prs+Sg3: julâluvá
    eehidluđ+V+Ind+Prs+Sg3: eehidluvá
    irdeluđ+V+Ind+Prs+Sg3: irdeluvá
    rokkeluđ+V+Ind+Prs+Sg3: rokkeluvá
    čokkeluđ+V+Ind+Prs+Sg3: čokkeluvá
    pimeluđ+V+Ind+Prs+Sg3: pimeluvá
    šišneluđ+V+Ind+Prs+Sg3: šišneluvá
    kavreluđ+V+Ind+Prs+Sg3: kavreluvá
    huvreluđ+V+Ind+Prs+Sg3: huvreluvá
    nursseluđ+V+Ind+Prs+Sg3: nursseluvá
    tuveluđ+V+Ind+Prs+Sg3: tuveluvá
    skučeluđ+V+Ind+Prs+Sg3: skučeluvá
    kaavpugluđ+V+Ind+Prs+Sg3: kaavpugluvá
    mecciluđ+V+Ind+Prs+Sg3: mecciluvá
    lädiluđ+V+Ind+Prs+Sg3: lädiluvá
    keđgiluđ+V+Ind+Prs+Sg3: keđgiluvá
    ruámnjiluđ+V+Ind+Prs+Sg3: ruámnjiluvá
    čyeŋjiluđ+V+Ind+Prs+Sg3: čyeŋjiluvá
    muálkkiluđ+V+Ind+Prs+Sg3: muálkkiluvá
    snärkkiluđ+V+Ind+Prs+Sg3: snärkkiluvá
    šnärkkiluđ+V+Ind+Prs+Sg3: šnärkkiluvá
    peliluđ+V+Ind+Prs+Sg3: peliluvá
    slummiluđ+V+Ind+Prs+Sg3: slummiluvá
    enniluđ+V+Ind+Prs+Sg3: enniluvá
    puásuiluđ+V+Ind+Prs+Sg3: puásuiluvá
    suárviluđ+V+Ind+Prs+Sg3: suárviluvá
    lävviluđ+V+Ind+Prs+Sg3: lävviluvá
    kärŋiluđ+V+Ind+Prs+Sg3: kärŋiluvá
    eennâmluđ+V+Ind+Prs+Sg3: eennâmluvá
    persovnluđ+V+Ind+Prs+Sg3: persovnluvá
    uddoluđ+V+Ind+Prs+Sg3: uddoluvá
    liggoluđ+V+Ind+Prs+Sg3: liggoluvá
    harkkoluđ+V+Ind+Prs+Sg3: harkkoluvá
    sinoluđ+V+Ind+Prs+Sg3: sinoluvá
    rivgooluđ+V+Ind+Prs+Sg3: rivgooluvá
    posoluđ+V+Ind+Prs+Sg3: posoluvá
    muálusluđ+V+Ind+Prs+Sg3: muálusluvá
    kompostluđ+V+Ind+Prs+Sg3: kompostluvá
    hiäjuluđ+V+Ind+Prs+Sg3: hiäjuluvá
    siämuluđ+V+Ind+Prs+Sg3: siämuluvá
    ruásnuluđ+V+Ind+Prs+Sg3: ruásnuluvá
    párttuluđ+V+Ind+Prs+Sg3: párttuluvá
    ruátuluđ+V+Ind+Prs+Sg3: ruátuluvá
    juláluđ+V+Ind+Prs+Sg3: juláluvá
    piäláluđ+V+Ind+Prs+Sg3: piäláluvá
    lahcâluđ+V+Ind+Prs+Sg3: lahcâluvá
    ucâluđ+V+Ind+Prs+Sg3: ucâluvá
    suddâluđ+V+Ind+Prs+Sg3: suddâluvá
    irdâluđ+V+Ind+Prs+Sg3: irdâluvá
    sieđgâluđ+V+Ind+Prs+Sg3: sieđgâluvá
    sohâluđ+V+Ind+Prs+Sg3: sohâluvá
    uvjâluđ+V+Ind+Prs+Sg3: uvjâluvá
    šolkkâluđ+V+Ind+Prs+Sg3: šolkkâluvá
    kuškâluđ+V+Ind+Prs+Sg3: kuškâluvá
    illâluđ+V+Ind+Prs+Sg3: illâluvá
    lievlâluđ+V+Ind+Prs+Sg3: lievlâluvá
    konnâluđ+V+Ind+Prs+Sg3: konnâluvá
    kunnâluđ+V+Ind+Prs+Sg3: kunnâluvá
    tuopâluđ+V+Ind+Prs+Sg3: tuopâluvá
    parâluđ+V+Ind+Prs+Sg3: parâluvá
    nurrâluđ+V+Ind+Prs+Sg3: nurrâluvá
    jiesâluđ+V+Ind+Prs+Sg3: jiesâluvá
    lissâluđ+V+Ind+Prs+Sg3: lissâluvá
    soovsâluđ+V+Ind+Prs+Sg3: soovsâluvá
    sovsâluđ+V+Ind+Prs+Sg3: sovsâluvá
    ohtâluđ+V+Ind+Prs+Sg3: ohtâluvá
    ráhtálâšvuotâluđ+V+Ind+Prs+Sg3: ráhtálâšvuotâluvá
    suptâluđ+V+Ind+Prs+Sg3: suptâluvá
    restâluđ+V+Ind+Prs+Sg3: restâluvá
    punttâluđ+V+Ind+Prs+Sg3: punttâluvá
    nuttâluđ+V+Ind+Prs+Sg3: nuttâluvá
    ruttâluđ+V+Ind+Prs+Sg3: ruttâluvá
    čohčâluđ+V+Ind+Prs+Sg3: čohčâluvá
    šieđâluđ+V+Ind+Prs+Sg3: šieđâluvá
    ráhtulâšvuođâluđ+V+Ind+Prs+Sg3: ráhtulâšvuođâluvá
    sovđâluđ+V+Ind+Prs+Sg3: sovđâluvá
    kiđđâluđ+V+Ind+Prs+Sg3: kiđđâluvá
    virkosmuđ+V+Ind+Prs+Sg3: virkosmuvá
    hiäjusmuđ+V+Ind+Prs+Sg3: hiäjusmuvá
    uápásmuđ+V+Ind+Prs+Sg3: uápásmuvá
    visásmuđ+V+Ind+Prs+Sg3: visásmuvá
    vijsásmuđ+V+Ind+Prs+Sg3: vijsásmuvá
    rávásmuđ+V+Ind+Prs+Sg3: rávásmuvá
    irâsmuđ+V+Ind+Prs+Sg3: irâsmuvá
    ruotâsmuđ+V+Ind+Prs+Sg3: ruotâsmuvá
    uđâsmuđ+V+Ind+Prs+Sg3: uđâsmuvá
    kahanuđ+V+Ind+Prs+Sg3: kahanuvá
    siävŋánuđ+V+Ind+Prs+Sg3: siävŋánuvá
    šohânuđ+V+Ind+Prs+Sg3: šohânuvá
    toperuđ+V+Ind+Prs+Sg3: toperuvá
    siđâruđ+V+Ind+Prs+Sg3: siđâruvá
    tábáhtuđ+V+Ind+Prs+Sg3: tábáhtuvá
    čalmastuđ+V+Ind+Prs+Sg3: čalmastuvá
    paškestuđ+V+Ind+Prs+Sg3: paškestuvá
    anestuđ+V+Ind+Prs+Sg3: anestuvá
    kašnestuđ+V+Ind+Prs+Sg3: kašnestuvá
    jierestuđ+V+Ind+Prs+Sg3: jierestuvá
    kyedistuđ+V+Ind+Prs+Sg3: kyedistuvá
    rähistuđ+V+Ind+Prs+Sg3: rähistuvá
    assimilistuđ+V+Ind+Prs+Sg3: assimilistuvá
    jämistuđ+V+Ind+Prs+Sg3: jämistuvá
    identifisistuđ+V+Ind+Prs+Sg3: identifisistuvá
    vyevsistuđ+V+Ind+Prs+Sg3: vyevsistuvá
    uáđistuđ+V+Ind+Prs+Sg3: uáđistuvá
    luhostuđ+V+Ind+Prs+Sg3: luhostuvá
    kulostuđ+V+Ind+Prs+Sg3: kulostuvá
    almostuđ+V+Ind+Prs+Sg3: almostuvá
    čiärustuđ+V+Ind+Prs+Sg3: čiärustuvá
    tušástuđ+V+Ind+Prs+Sg3: tušástuvá
    nubástuđ+V+Ind+Prs+Sg3: nubástuvá
    miäcástuđ+V+Ind+Prs+Sg3: miäcástuvá
    niälgástuđ+V+Ind+Prs+Sg3: niälgástuvá
    surgástuđ+V+Ind+Prs+Sg3: surgástuvá
    kuhástuđ+V+Ind+Prs+Sg3: kuhástuvá
    toskástuđ+V+Ind+Prs+Sg3: toskástuvá
    hirmástuđ+V+Ind+Prs+Sg3: hirmástuvá
    miänástuđ+V+Ind+Prs+Sg3: miänástuvá
    jiärástuđ+V+Ind+Prs+Sg3: jiärástuvá
    váivástuđ+V+Ind+Prs+Sg3: váivástuvá
    kiijvástuđ+V+Ind+Prs+Sg3: kiijvástuvá
    hiäđástuđ+V+Ind+Prs+Sg3: hiäđástuvá
    vadâstuđ+V+Ind+Prs+Sg3: vadâstuvá
    mielâstuđ+V+Ind+Prs+Sg3: mielâstuvá
    jolâstuđ+V+Ind+Prs+Sg3: jolâstuvá
    jamâstuđ+V+Ind+Prs+Sg3: jamâstuvá
    lanâstuđ+V+Ind+Prs+Sg3: lanâstuvá
    purâstuđ+V+Ind+Prs+Sg3: purâstuvá
    cisâstuđ+V+Ind+Prs+Sg3: cisâstuvá
    ruotâstuđ+V+Ind+Prs+Sg3: ruotâstuvá
    ostâstuđ+V+Ind+Prs+Sg3: ostâstuvá
    ovtâstuđ+V+Ind+Prs+Sg3: ovtâstuvá
    čuovâstuđ+V+Ind+Prs+Sg3: čuovâstuvá
    kužâstuđ+V+Ind+Prs+Sg3: kužâstuvá
    virgettuđ+V+Ind+Prs+Sg3: virgettuvá
    majettuđ+V+Ind+Prs+Sg3: majettuvá
    sajettuđ+V+Ind+Prs+Sg3: sajettuvá
    kyelettuđ+V+Ind+Prs+Sg3: kyelettuvá
    čalmettuđ+V+Ind+Prs+Sg3: čalmettuvá
    ivnettuđ+V+Ind+Prs+Sg3: ivnettuvá
    sarettuđ+V+Ind+Prs+Sg3: sarettuvá
    merettuđ+V+Ind+Prs+Sg3: merettuvá
    asettuđ+V+Ind+Prs+Sg3: asettuvá
    pastettuđ+V+Ind+Prs+Sg3: pastettuvá
    jyelgittuđ+V+Ind+Prs+Sg3: jyelgittuvá
    pelhittuđ+V+Ind+Prs+Sg3: pelhittuvá
    erhittuđ+V+Ind+Prs+Sg3: erhittuvá
    pieggiittuđ+V+Ind+Prs+Sg3: pieggiittuvá
    kolkkiittuđ+V+Ind+Prs+Sg3: kolkkiittuvá
    hovkkiittuđ+V+Ind+Prs+Sg3: hovkkiittuvá
    paskiittuđ+V+Ind+Prs+Sg3: paskiittuvá
    peljittuđ+V+Ind+Prs+Sg3: peljittuvá
    čuávjittuđ+V+Ind+Prs+Sg3: čuávjittuvá
    čuálittuđ+V+Ind+Prs+Sg3: čuálittuvá
    nälittuđ+V+Ind+Prs+Sg3: nälittuvá
    vyeimittuđ+V+Ind+Prs+Sg3: vyeimittuvá
    hämittuđ+V+Ind+Prs+Sg3: hämittuvá
    pänittuđ+V+Ind+Prs+Sg3: pänittuvá
    sänittuđ+V+Ind+Prs+Sg3: sänittuvá
    äpittuđ+V+Ind+Prs+Sg3: äpittuvá
    puásuittuđ+V+Ind+Prs+Sg3: puásuittuvá
    päiđittuđ+V+Ind+Prs+Sg3: päiđittuvá
    räđittuđ+V+Ind+Prs+Sg3: räđittuvá
    uážittuđ+V+Ind+Prs+Sg3: uážittuvá
    jäävvilttuđ+V+Ind+Prs+Sg3: jäävvilttuvá
    luhottuđ+V+Ind+Prs+Sg3: luhottuvá
    kulottuđ+V+Ind+Prs+Sg3: kulottuvá
    porottuđ+V+Ind+Prs+Sg3: porottuvá
    muštottuđ+V+Ind+Prs+Sg3: muštottuvá
    rávhuttuđ+V+Ind+Prs+Sg3: rávhuttuvá
    sáhuttuđ+V+Ind+Prs+Sg3: sáhuttuvá
    eljuttuđ+V+Ind+Prs+Sg3: eljuttuvá
    viärjuttuđ+V+Ind+Prs+Sg3: viärjuttuvá
    tármuttuđ+V+Ind+Prs+Sg3: tármuttuvá
    ruásmuttuđ+V+Ind+Prs+Sg3: ruásmuttuvá
    fámuttuđ+V+Ind+Prs+Sg3: fámuttuvá
    jávuttuđ+V+Ind+Prs+Sg3: jávuttuvá
    liävuttuđ+V+Ind+Prs+Sg3: liävuttuvá
    mášuttuđ+V+Ind+Prs+Sg3: mášuttuvá
    kuáláttuđ+V+Ind+Prs+Sg3: kuáláttuvá
    vijnáttuđ+V+Ind+Prs+Sg3: vijnáttuvá
    luánáttuđ+V+Ind+Prs+Sg3: luánáttuvá
    muáráttuđ+V+Ind+Prs+Sg3: muáráttuvá
    kásáttuđ+V+Ind+Prs+Sg3: kásáttuvá
    káhváttuđ+V+Ind+Prs+Sg3: káhváttuvá
    mođáttuđ+V+Ind+Prs+Sg3: mođáttuvá
    navcâttuđ+V+Ind+Prs+Sg3: navcâttuvá
    lihâttuđ+V+Ind+Prs+Sg3: lihâttuvá
    čuojâttuđ+V+Ind+Prs+Sg3: čuojâttuvá
    kovjâttuđ+V+Ind+Prs+Sg3: kovjâttuvá
    poškâttuđ+V+Ind+Prs+Sg3: poškâttuvá
    kielâttuđ+V+Ind+Prs+Sg3: kielâttuvá
    mielâttuđ+V+Ind+Prs+Sg3: mielâttuvá
    jienâttuđ+V+Ind+Prs+Sg3: jienâttuvá
    kunâttuđ+V+Ind+Prs+Sg3: kunâttuvá
    mavsâttuđ+V+Ind+Prs+Sg3: mavsâttuvá
    suvâttuđ+V+Ind+Prs+Sg3: suvâttuvá
    ruđâttuđ+V+Ind+Prs+Sg3: ruđâttuvá
    juŋâttuđ+V+Ind+Prs+Sg3: juŋâttuvá
    pevhištuđ+V+Ind+Prs+Sg3: pevhištuvá
    piäluštuđ+V+Ind+Prs+Sg3: piäluštuvá
    pogâštuđ+V+Ind+Prs+Sg3: pogâštuvá
    kolmâštuđ+V+Ind+Prs+Sg3: kolmâštuvá
    atâštuđ+V+Ind+Prs+Sg3: atâštuvá
    pijnešuđ+V+Ind+Prs+Sg3: pijnešuvá
    tärhišuđ+V+Ind+Prs+Sg3: tärhišuvá
    spesiaališuđ+V+Ind+Prs+Sg3: spesiaališuvá
    kristalšuđ+V+Ind+Prs+Sg3: kristalšuvá
    kiärdášuđ+V+Ind+Prs+Sg3: kiärdášuvá
    rájášuđ+V+Ind+Prs+Sg3: rájášuvá
    olášuđ+V+Ind+Prs+Sg3: olášuvá
    ornášuđ+V+Ind+Prs+Sg3: ornášuvá
    arbâšuđ+V+Ind+Prs+Sg3: arbâšuvá
    tarbâšuđ+V+Ind+Prs+Sg3: tarbâšuvá
    paccâšuđ+V+Ind+Prs+Sg3: paccâšuvá
    keldâšuđ+V+Ind+Prs+Sg3: keldâšuvá
    hardâšuđ+V+Ind+Prs+Sg3: hardâšuvá
    erdâšuđ+V+Ind+Prs+Sg3: erdâšuvá
    sirdâšuđ+V+Ind+Prs+Sg3: sirdâšuvá
    sordâšuđ+V+Ind+Prs+Sg3: sordâšuvá
    lovdâšuđ+V+Ind+Prs+Sg3: lovdâšuvá
    čovdâšuđ+V+Ind+Prs+Sg3: čovdâšuvá
    čoggâšuđ+V+Ind+Prs+Sg3: čoggâšuvá
    njalgâšuđ+V+Ind+Prs+Sg3: njalgâšuvá
    pokkâšuđ+V+Ind+Prs+Sg3: pokkâšuvá
    muokkâšuđ+V+Ind+Prs+Sg3: muokkâšuvá
    haskâšuđ+V+Ind+Prs+Sg3: haskâšuvá
    porskâšuđ+V+Ind+Prs+Sg3: porskâšuvá
    sotkâšuđ+V+Ind+Prs+Sg3: sotkâšuvá
    kelâšuđ+V+Ind+Prs+Sg3: kelâšuvá
    pillâšuđ+V+Ind+Prs+Sg3: pillâšuvá
    lievlâšuđ+V+Ind+Prs+Sg3: lievlâšuvá
    tamâšuđ+V+Ind+Prs+Sg3: tamâšuvá
    caimâšuđ+V+Ind+Prs+Sg3: caimâšuvá
    lammâšuđ+V+Ind+Prs+Sg3: lammâšuvá
    skemmâšuđ+V+Ind+Prs+Sg3: skemmâšuvá
    surmâšuđ+V+Ind+Prs+Sg3: surmâšuvá
    skainâšuđ+V+Ind+Prs+Sg3: skainâšuvá
    finnâšuđ+V+Ind+Prs+Sg3: finnâšuvá
    kirnâšuđ+V+Ind+Prs+Sg3: kirnâšuvá
    turrâšuđ+V+Ind+Prs+Sg3: turrâšuvá
    ohtâšuđ+V+Ind+Prs+Sg3: ohtâšuvá
    hettâšuđ+V+Ind+Prs+Sg3: hettâšuvá
    pettâšuđ+V+Ind+Prs+Sg3: pettâšuvá
    čaittâšuđ+V+Ind+Prs+Sg3: čaittâšuvá
    salttâšuđ+V+Ind+Prs+Sg3: salttâšuvá
    parttâšuđ+V+Ind+Prs+Sg3: parttâšuvá
    aštâšuđ+V+Ind+Prs+Sg3: aštâšuvá
    muivâšuđ+V+Ind+Prs+Sg3: muivâšuvá
    čarvâšuđ+V+Ind+Prs+Sg3: čarvâšuvá
    havvâšuđ+V+Ind+Prs+Sg3: havvâšuvá
    ruvvâšuđ+V+Ind+Prs+Sg3: ruvvâšuvá
    skađâšuđ+V+Ind+Prs+Sg3: skađâšuvá
    suođâšuđ+V+Ind+Prs+Sg3: suođâšuvá
    ráhtulâššuđ+V+Ind+Prs+Sg3: ráhtulâššuvá
